【裁判字號】    95,台上,3900
【裁判日期】    950720
【裁判案由】    違反槍砲彈藥刀械管制條例
【裁判全文】
最高法院刑事判決            九十五年度台上字第三九００號
    上  訴  人  甲○○
                        （另案在台灣桃園監獄執行中）
上列上訴人因違反槍砲彈藥刀械管制條例案件，不服台灣高等法
院中華民國九十五年五月九日第二審判決（九十四年度上訴字第
三七三一號，起訴案號：台灣士林地方法院檢察署九十三年度偵
字第五六九二號），提起上訴，本院判決如下：
    主  文
上訴駁回。
    理  由
按刑事訴訟法第三百七十七條規定，上訴於第三審法院，非以判
決違背法令為理由，不得為之。是提起第三審上訴，應以原判決
違背法令為理由，係屬法定要件。如果上訴理由書狀並未依據卷
內訴訟資料，具體指摘原判決不適用何種法則或如何適用不當，
或所指摘原判決違法情事，顯與法律規定得為第三審上訴理由之
違法情形，不相適合時，均應認其上訴為違背法律上之程式，予
以駁回。本件原判決依憑上訴人甲○○在警詢、檢察官偵查及第
一審法院為羈押處分之審查時之自白，基隆市警察局搜索、扣押
筆錄及內政部警政署刑事警察局函暨鑑定書、鑑定人蕭廷宇之鑑
定說明，以及扣案之改造手槍、子彈、子彈半成品、彈殼與改造
槍彈用工具等證據，本於推理作用，認定上訴人有如原判決事實
欄所記載之犯行，因而撤銷第一審之科刑判決，改判論處上訴人
未經許可，製造其他可發射子彈具殺傷力之改造手槍累犯罪刑，
並於判決理由內就上訴人辯解：其於警、偵訊時自白改造槍彈，
係因藥癮發作，感覺煩躁及為獲得交保所為不實陳述，應不具證
據能力，扣案槍彈，其買來時即已改造完妥云云，詳予指駁說明
，從形式上觀察，並無違背法令之情形存在。上訴意旨略稱：（
一）文書與證物有無提示。（二）有無告知犯罪之罪名。（三）
警詢筆錄之證據能力。（四）接續犯與連續犯屬變更法條，原判
決未引用刑事訴訟法第三百條，且未告知云云。惟查：依原審審
判筆錄之記載，原審於審判期日，在訊問上訴人之前，已告知其
犯罪嫌疑及所犯罪名，調查證據時，亦已逐一向上訴人提示前述
原審採為判決基礎之文書、證物並告以要旨，令其陳述意見，命
為辯論，上訴意旨（一）、（二），顯非依卷內訴訟資料執為指
摘，自非適法之第三審上訴理由。又上訴人於警詢之自白筆錄具
有證據能力，原判決業於理由內詳予論斷說明，從形式上觀察，
其論斷並無違背法令之情形，上訴意旨（三），僅質疑警詢筆錄
之證據能力，而未具體表明原判決關於此部分之論斷有如何之違
背法令，亦難認係適法之第三審上訴理由。另刑事訴訟法第三百
條所謂變更法條，係指罪名之變更而言，本件檢察官起訴，指上
訴人連續犯修正前槍砲彈藥刀械管制條例第十一條第一項、第十
二條第一項之罪，原審審理結果，認為上訴人改造槍枝及子彈之
行為，各僅成立一罪，僅改變檢察官認係連續犯之主張，並未變
更其起訴之罪名，自無援用刑事訴訟法第三百條及告知上訴人變
更罪名之必要，上訴意旨（四）執以指摘，亦非適法之第三審上
訴理由。從而，應認本件上訴為違背法律上之程式，予以駁回。
據上論結，應依刑事訴訟法第三百九十五條前段，判決如主文。
中    華    民    國  九十五  年    七    月   二十   日
                      最高法院刑事第十一庭
                          審判長法官  謝  俊  雄
                                法官  陳  世  雄
                                法官  魏  新  和
                                法官  吳  信  銘
                                法官  徐  文  亮
      本件正本證明與原本無異
                                      書  記  官
中    華    民    國  九十五  年    七    月  二十五  日
                                                      J


司法院資訊處製作；財團法人民間司法改革基金會備份。
